【裁判字號】    99,台上,2760
【裁判日期】    990506
【裁判案由】    違反毒品危害防制條例
【裁判全文】
最高法院刑事判決            九十九年度台上字第二七六０號
上  訴  人  甲○○
選任辯護人  謝秉原律師
上列上訴人因違反毒品危害防制條例案件，不服台灣高等法院中
華民國九十九年二月十二日第二審判決（九十八年度上訴字第五
０四一號，起訴案號：台灣士林地方法院檢察署九十八年度偵字
第一一三一號），提起上訴，本院判決如下：
    主  文
上訴駁回。
    理  由
按刑事訴訟法第三百七十七條規定，上訴於第三審法院，非以判
決違背法令為理由，不得為之。是提起第三審上訴，應以原判決
違背法令為理由，係屬法定要件。如果上訴理由書狀並未依據卷
內訴訟資料，具體指摘原判決不適用何種法則或如何適用不當，
或所指摘原判決違法情事，顯與法律規定得為第三審上訴理由之
違法情形，不相適合時，均應認其上訴為違背法律上之程式，予
以駁回。本件原判決認定上訴人甲○○在網路上使用暗語暗示其
持有甲基安非他命可售，經警於網路巡邏時發現，而由警員吳仁
成化名佯向其購買毒品；上訴人即與廖志偉（業經判處罪刑確定
）基於共同販賣甲基安非他命營利之意，約定共同出資，由廖志
偉先販入甲基安非他命，再交由上訴人售予吳仁成，嗣經廖志偉
依約購得毒品，與上訴人及吳仁成見面，上訴人向廖志偉取得毒
品售予吳仁成，當場經警逮捕等情，因予撤銷第一審判決，改判
仍論處上訴人共同販賣第二級毒品罪刑（累犯，處有期徒刑四年
），已詳敘認定犯罪事實之依據及憑以認定之理由。從形式上觀
察，原判決並無違背法令情事。上訴意旨謂上訴人似乎供出毒品
來源為廖志偉，原判決未究明有無毒品危害防制條例第十七條第
一項之適用，又未依刑法第五十九條酌減其刑，有理由不備及不
適用法則之違法等語。惟按毒品危害防制條例第十七條第一項規
定，犯同條例第四條第二項販賣第二級毒品罪，「供出毒品來源
，因而查獲其他正犯或共犯者，減輕或免除其刑」；所稱「供出
毒品來源，因而查獲其他正犯或共犯者」，必須被告先供出毒品
來源（諸如前手或共犯等相關資訊），使調查或偵查犯罪之公務
員據以發動調查或偵查並進而查獲者，始足當之。依原判決所認
定之事實，共犯廖志偉係與上訴人當場經警逮捕，顯非因上訴人
之自白犯行而予查獲，上訴人自無上開規定之適用。再就上訴人
之犯行以觀，客觀上亦無足以引起一般同情之特殊原因與環境存
在，原判決未適用刑法第五十九條酌減其刑，殊無違法可言。上
訴意旨所指或與卷內資料不符，或對原審刑罰裁量權之適法行使
，徒憑己見任意指摘，均與法律規定得為第三審上訴理由之違法
情形，不相適合。本件上訴違背法律上之程式，應予駁回。
據上論結，應依刑事訴訟法第三百九十五條前段，判決如主文。
中    華    民    國  九十九  年    五    月    六    日
                      最高法院刑事第十庭
                          審判長法官  花  滿  堂
                                法官  黃  正  興
                                法官  陳  東  誥
                                法官  林  錦  芳
                                法官  洪  昌  宏
本件正本證明與原本無異
                                      書  記  官
中    華    民    國  九十九  年    五    月    十    日
                                                       s

司法院資訊處製作；財團法人民間司法改革基金會備份。
